臺灣臺東地方法院刑事裁定　　　　　　　 94年度聲判字第8號
聲　請　人　乙○○
即　告訴人
代　理　人　李曉平律師
被　　　告　甲○○
上列聲請人因告訴被告竊盜案件，不服臺灣高等法院花蓮分院檢
察署檢察長駁回再議之處分（94 年度上聲議字第183號），聲請
交付審判，本院裁定如下：
    主  文
聲請駁回。
    理  由
一、聲請交付審判意旨略以：被告甲○○因其經營之臺東原生應
    用植物園，尚未取得建築執照而未獲電力供應，竟基於意圖
    為自己不法所有之概括犯意，自民國92年12月間某日起至94
    年1 月間某日止，以私自接電使用之方式，連續自聲請人經
    營之初鹿渡假山莊竊取由聲請人支配管領之電能動產多次得
    手。被告雖辯稱曾經該山莊職員彭靖中同意使用電能，惟查
    該彭靖中對該電能並無支配管領力，被告違反查詢義務擅自
    接電使用，主觀上顯具有不法所有意圖，自屬涉犯刑法第32
    0條第1項普通竊盜罪嫌，爰依法聲請交付審判云云。
二、按告訴人不服上級法院檢察署檢察長或檢察總長認再議為無
    理由而駁回之處分者，得於接受處分書後10日內委任律師提
    出理由狀，向該管第一審法院聲請交付審判。法院認為交付
    審判之聲請不合法或無理由者，應駁回之。刑事訴訟法第25
    8條之1、第258條之3第2 項前段分別定有明文。經查，本件
    聲請人以被告涉犯竊盜罪嫌，向臺灣臺東地方法院檢察署提
    出告訴，經臺灣臺東地方法院檢察署檢察官以94年度偵字第
    1933號為不起訴處分後，聲請人不服，聲請再議亦經臺灣高
    等法院花蓮分院檢察署檢察長以94年度上聲議字第183 號處
    分書駁回再議之聲請。聲請人於94年10月26日收受前開再議
    駁回處分書，於法定期間內之同年11月7 日委任律師向本院
    聲請交付審判（聲請人居住於非本院管轄區域之桃園市，依
    法院訴訟當事人在途期間標準第3條第1項第1 款、第2條第1
    項等規定，須加計4 日之在途期間）等情，分別有前揭不起
    訴處分書、處分書及刑事交付審判聲請狀各1 份附卷可稽，
    是本件交付審判之聲請應屬合法。
三、次按刑事訴訟法第258 條之1 規定告訴人得向法院聲請交付
    審判，考其立法意旨，係法律對於「檢察官不起訴或緩起訴
    裁量權」制衡之外部監督機制，此時，法院之職責僅在就檢
    察官所為不起訴或緩起訴之處分是否正確加以審查，藉以防
    止檢察機關濫權。依此立法精神，同法第258 條之3 第3 項
    規定：「法院就交付審判之聲請為裁定前，得為必要之調查
    。」，其所謂「得為必要之調查」，係指調查證據之範圍應
    以偵查中曾顯現者為限，不可就新提出之證據再為調查，亦
    不可蒐集偵查卷宗以外之證據，否則將與刑事訴訟法第 260
    條之再行起訴規定混淆不清。又法院於審查交付審判之聲請
    有無理由時，除認為告訴人所指摘不利被告之事證未經檢察
    機關詳為調查或斟酌，或不起訴處分書所載理由違背經驗法
    則、論理法則或其他證據法則者外，不宜率予交付審判（法
    院辦理刑事訴訟案件應行注意事項第134 條參照）。至上開
    所謂告訴人所指摘不利被告之事證未經檢察機關詳為調查，
    係指告訴人所提出請求調查之證據，檢察官未予調查，且若
    經調查，即足以動搖原偵查檢察官事實之認定及處分之決定
    ，倘調查結果，尚不足以動搖原事實之認定及處分之決定者
    ，仍不能率予交付審判。
四、本件聲請人雖仍以：被告固辯稱曾經初鹿渡假山莊職員彭靖
    中同意使用電能等語，惟查該電能係由聲請人支配管領，彭
    靖中對之並無管領力，被告違反查詢義務擅自接電使用，主
    觀上顯具有不法所有意圖，自該當竊盜罪嫌，檢察官拒絕調
    查聲請人請求傳喚之證人蔡金燕，未盡調查證據之客觀性義
    務云云，認臺灣高等法院花蓮分院檢察署所為駁回再議之處
    分為無理由。然查：
  (一)聲請人上開聲請交付審判之理由，前經檢察官及受理再議之
    檢察長審酌後，認本件證人彭靖中於警詢中證述其係由聲請
    人委任與被告商議接手經營初鹿渡假山莊之人員，並確曾同
    意被告接電使用等語明確，復有協議書1 紙可稽，核與被告
    所辯情節相符，是被告使用系爭電能之前，既已徵得形式上
    可信為有決定權之彭靖中同意，自難認其主觀上具有不法所
    有意圖；且彭靖中於警詢中另證述被告使用之電費因當時未
    算出詳細金額故未結清，被告亦稱彭靖中尚有新臺幣60萬元
    讓渡費用未付，足見本件乃屬民事糾葛等情，已詳細論列說
    明（參見臺灣臺東地方法院檢察署檢察官94年偵字第1933號
    不起訴處分書及臺灣高等法院花蓮分院檢察署94年度上聲議
    字第183 號處分書），有前開不起訴處分及駁回再議理由之
    事證可稽，並經本院調閱前開卷證核閱無訛。
  (二)就證人蔡金燕部分，經檢察官依聲請人提供之地址傳訊其到
    案說明，因其已遷移未獲送達，檢察官並未訊問該名證人之
    事實，固有桃園縣政府警察局桃園分局94年7月6日桃警分刑
    字第 941034431號函附之送達資料可稽，惟查聲請人自承自
    92年11月間起即委任彭靖中擔任初鹿渡假山莊總經理，並委
    由彭靖中處理有關該山莊接手及經營事宜，且彭靖中至93年
    2 月前之期間內均仍任職該山莊總經理等事實，有聲請人提
    出之刑事告訴狀1 份附卷可稽（見臺灣高等法院花蓮分院檢
    察署94 年上聲議字第183號案卷第10頁、第11頁），足見彭
    靖中於形式上確對該山莊有負責權，與前揭事證相互參核，
    益徵被告主觀上並無不法所有意圖；況聲請人請求傳訊蔡金
    燕之事由，僅係因聲請人與被告協調其用電費用之支付時在
    旁見聞（見94年度偵字第1933號案卷第4 頁刑事告訴狀），
    而前揭再議駁回處分書就此部分業已敘明僅為電費未結清之
    民事糾葛，是縱就證人蔡金燕加以調查，亦不足以動搖原事
    實之認定及原處分之理由。
  (三)綜上，本院觀之前揭不起訴處分書、再議駁回處分書等事證
    ，認檢察官以事證已臻明確，未再就證人蔡金燕進行調查，
    逕為不起訴處分，其認事用法均無何違背經驗法則、論理法
    則或其他證據法則之情事，本件並不具有得據以交付審判之
    事由存在，聲請人就檢察官已詳加斟酌之事，猶執前詞聲請
    交付審判，指摘原不起訴處分及再議駁回處分書之理由不當
    ，揆諸上開說明，本件交付審判之聲請為無理由，應予駁回
    。
五、依刑事訴訟法第258條之3第2項前段，裁定如主文。
中　　華　　民　　國　　94　　年　　12　　月　　30　　日
                  刑事第一庭    審判長法  官   莊松泉
                                      法  官   呂煜仁
                                      法  官   黃珮茹
以上正本證明與原本無異。
不得抗告。
                                      書記官   徐源坤
中　　華　　民　　國　　94　　年　　12　　月　　30　　日
